【裁判字號】    97,易,1933
【裁判日期】    971216
【裁判案由】    違反毒品危害防制條例
【裁判全文】
臺灣臺南地方法院刑事判決              97年度易字第1933號
公  訴  人  臺灣臺南地方法院檢察署檢察官
被      告  乙○○
上列被告因違反毒品危害防制條例案件，經檢察官提起公訴（97
年度毒偵字第2322號），被告就被訴事實為有罪之陳述，本院裁
定進行簡式審判程序，判決如下：
    主  文
乙○○施用第二級毒品，累犯，處有期徒刑肆月，如易科罰金，
以新臺幣壹仟元折算壹日。
    事  實
一、乙○○前於民國95年間因違反家庭暴力防治法案件，經本院
    以95年度簡字第3126號判處有期徒刑4月確定，嗣於96年4月
    4日有期徒刑執行完畢出監。
二、乙○○於87年間，因施用毒品案件，經臺灣高雄地方法院以
    裁定送勒戒處所施以觀察、勒戒，認有繼續施用傾向，另經
    臺灣高等法院高雄分院以87年度上易字第2042號裁定送戒治
    處所施以強制戒治，並於88年2月23日停止戒治付保護管束
    ，嗣於88年10月6日保護管束期滿未經撤銷視為執行完畢。
    又於91年9月9日至93年5月16日止，因施用第二級毒品案件
    ，經本院以93年度易字第664號判處有期徒刑5月確定（二犯
    ），原強制戒治處分顯未收效。
三、乙○○仍不知悛悔，於上開有期徒刑及強制戒治執行完畢後
    5年內，基於施用第二級毒品甲基安非他命（起訴書誤載為
    安非他命，下同）之犯意，於97年7月15日下午6時20分為警
    採尿時起回溯96小時內之某時許，在台南市○區○○路169
    巷21之1號住處，以將第二級毒品甲基安非他命混在水中加
    熱而吸取其煙霧之方式，施用甲基安非他命一次。嗣於97年
    7月15日下午5時30分許在台南市○○○路○段80巷與東平路
    十二巷交叉路口，乙○○因形跡可疑為臺南市警察局第一分
    局員警盤查，乙○○遂於本件犯行未被犯罪偵查機關發覺前
    ，自行向警方自首，並接受採尿送驗，為警採其尿液後送詮
    昕科技股份有限公司檢驗，檢驗結果呈現安非他命陽性及甲
    基安非他命陽性反應而知悉上情。
四、案經臺南市警察局第一分局報告臺灣臺南地方法院檢察署檢
    察官偵查起訴。
    理  由
壹、程序事項：
  一訊之被告乙○○對於起訴之犯罪事實均坦承不諱，並當庭表
    示認罪，而經本院裁定以簡式審判程序加以審理，則依據刑
    事訴訟法第273條之2、同法第159條第2項之規定，不適用傳
    聞法則有關限制證據能力之相關規定，合先敘明。
  二按觀察、勒戒或強制戒治執行完畢後，5年內再犯毒品危害
    防制條例第10條之罪者，檢察官應依法追訴，同條例第23條
    第2項定有明文。查被告有如犯罪事實欄二之前科紀錄，於
    88年10月6日強制戒治執行完畢。詎被告仍不知悔改，於上
    開強制戒治執行完畢釋放後5年內，於91年9月9日至93年5月
    16日止，因施用第二級毒品案件，經本院以93年度易字第66
    4號判處有期徒刑5月確定（二犯），原強制戒治處分顯未收
    效，有臺灣高等法院被告前案紀錄表一份附卷可稽。被告於
    5年內曾經再犯，縱其三犯本案施用毒品之時間，在初犯受
    強制戒治執行完畢釋放5年以後，仍與「五年後再犯」之情
    形有別，且因已於「五年內再犯」，顯見其再犯率甚高，原
    實施觀察、勒戒或強制戒治，已無法收其實效，即應由檢察
    官逕行依法追訴（最高法院九十五年度台非字第一０四號判
    決參照）。是被告於強制戒治執行完畢後5年內再犯毒品危
    害防制條例之罪，即應依法追訴、審理。
貳、實體事項：
  一訊據被告乙○○就上開施用第二級毒品之事實業已於本院審
    理時均坦承不諱，並有詮昕科技股份有限公司於97年8月5日
    濫用藥物尿液檢驗報告一紙在卷為憑。
  二又按，甲基安非他命經服用後約有70%排泄於尿液中，其於
    尿液中排出之最長時限，受施用劑量、施用方式、個人體質
    及其代謝情況等因素影響，因個案而異，一般可檢出之最長
    時限為甲基安他命1至5天，業經行政院衛生署管制藥品管理
    局91年10月3日管檢字第110436號函述明綦詳。再按，尿液
    檢出安非他命濃度349ng/ml、甲基安非他命濃度464ng/ml，
    該等成分均超過該機構之最低可定量濃度值（安非他命90ng
    /ml，甲基安非他命90ng/ml），可確認該尿液含有甲基安非
    他命及其代謝物安非他命成分，故可知被告曾使用甲基安非
    他命或可代謝甲基安非他命之藥物，業經行政院衛生署管制
    藥品管理局93年7月20日管檢字第0930006616號函述明此旨
    稽詳。是依上開說明可知，甲基安非他命經服用後最長檢出
    時限為5天，且尿液經檢出安非他命及甲基安非他命，即可
    確認被告曾使用甲基安非他命或可代謝甲基安非他命之藥物
    。
  三經查，被告經警於97年7月15日下午6時20分許採尿送驗，呈
    安非他命陽性及甲基安非他命陽性反應，此有詮昕科技股份
    有限公司於97年8月5日濫用藥物尿液檢驗報告一紙在卷可稽
    ，核與被告之自白相符，堪以採信。揆諸前開說明，足認被
    告確有於上開時、地施用第二級毒品甲基安非他命一次之事
    實，要可認定。
  四綜上所述，本案事證明確，被告之犯行堪以認定，應依法論
    科。
參、論罪科刑：
  一核被告所為，係犯毒品危害防制條例第10條第2項之施用第
    二級毒品罪。又被告持有第二級毒品甲基安非他命並進而施
    用，其持有之低度行為應為施用之高度行為所吸收，不另論
    罪。
  二再查，被告有如犯罪事實欄一之前科紀錄，此有臺灣高等法
    院被告前案紀錄表1份附卷足憑，故被告於受有期徒刑執行
    完畢後，5年內故意再犯本件有期徒刑以上之罪，依刑法第4
    7條第1項規定，為累犯，應依法加重其刑。
  三被告犯罪後在未被有偵查權之公務員或機關發覺前，即主動
    向臺南市警察局第一分局員警表示犯罪事實，並接受裁判，
    業據被告於本院審理時供述在卷（見院卷頁25至26），被告
    乙○○行為合乎自首之要件，均爰依刑法第62條前段之規定
    減輕其刑。被告同時具有累犯加重其刑及自首減輕其刑之情
    形，依法先加後減之。
  四茲審酌被告前曾因施用毒品經送強制戒治處分執行完畢後，
    猶仍不思戒絕毒癮、革除惡習，顯未能深切悔改並記取教訓
    ，惟念及被告施用毒品之犯行，在本質上乃屬自我戕害身心
    健康之行為，以及被告犯後尚知坦承犯行，態度良好等一切
    情狀，爰量處如主文所示之宣告刑，並諭知易科罰金之折算
    標準，以資懲戒。
據上論斷，應依刑事訴訟法第273條之1第1項、第299條第1項前
段，毒品危害防制條例第10條第2項，刑法第11條前段、第47條
第1項、第62條前段、第41條第1項前段，判決如主文。
本案經檢察官甲○○到庭執行職務。
中    華    民    國    97    年    12    月    16   日
                  刑事第二庭    法  官  黃瑪玲
以上正本證明與原本無異。
如不服本判決，應於本判決送達後10日內，向本院提出上訴書狀
，並應敘述具體理由。如未敘述上訴理由者，應於上訴期間屆滿
後20日內向本院補提理由書狀（均須按他造當事人之人數附繕本
）「切勿逕送上級法院」。
                                書記官  黃玉秀
中    華    民    國    97    年    12    月    16   日
附錄法條
毒品危害防制條例第10條
施用第一級毒品者，處 6 月以上 5 年以下有期徒刑。
施用第二級毒品者，處 3 年以下有期徒刑。


司法院資訊處製作；財團法人民間司法改革基金會備份。
